【裁判字號】    97,易,2460
【裁判日期】    970807
【裁判案由】    竊盜
【裁判全文】
臺灣臺中地方法院刑事判決              97年度易字第2460號
公  訴  人  臺灣臺中地方法院檢察署檢察官
被      告  甲○○
上列被告因竊盜案件，經檢察官提起公訴（九十七年度偵字第一
五七一、七四八三號），本院判決如下：
    主    文
甲○○共同攜帶兇器竊盜，處有期徒刑壹年，扣案如附表一所示
之物，沒收；又共同攜帶兇器竊盜，處有期徒刑玖月，扣案如附
表二所示之物，沒收。應執行有期徒刑壹年陸月，扣案如附表一
編號二至五所示、如附表二所示之物，均沒收。
    犯罪事實
一、甲○○夥同蔡志忠或姓名年籍不詳綽號「牛仔」之成年男子
    各共同基於意圖為自己不法所有之犯意，而分別為下列竊盜
    行為：
  (一)甲○○夥同蔡志忠於民國（下同）九十六年十二月十九日上
    午六時許，由蔡志忠駕駛不詳車號自用小客車搭載甲○○，
    並攜帶甲○○所有客觀上足供兇器使用之剪刀一支（把手係
    綠色）、美工刀四支、美工刀片二十九片及黑色膠帶五捲、
    手套一雙，至彰化縣芬園鄉○道○號○路二一五點八公里處
    ，然後共同進入該處橋樑箱涵內，由甲○○、蔡志忠將交通
    部台灣區○道○○○路局所有由聯辰科技工程股份有限公司
    （以下簡稱聯辰公司）維修管領配置在該箱涵內之光纖電纜
    線（2ｃ×60ｍ㎡）拉出，再持剪刀剪成每段約一點五公尺
    長之方式，竊取光纖電纜線共重四百十公斤，得手後，將之
    載往高雄縣燕巢鄉尖山村和尚巷九十二號陳順發住處，欲持
    美工刀割開光纖電纜線外層絕緣體再取出內裝銅線以供變賣
    。嗣於同日下午三時三十分許，在高雄縣燕巢鄉尖山村和尚
    巷九十二號陳順發住處，甲○○、蔡志忠及陳順發正持美工
    刀割開光纖電纜線外層絕緣體再取出內裝銅線時，適經警至
    上址查訪發現而當場查獲甲○○、蔡志忠，陳順發則乘隙逃
    逸，並扣得甲○○所有供竊取上開光纖電纜線所用如附表一
    編號2.至5.所示之物及所竊取之光纖電纜線計四百十公斤（
    業已發還聯辰公司職員黃加邦）。
  (二)甲○○夥同姓名年籍不詳綽號「牛仔」之成年男子於九十七
    年一月五日晚上九時三十分許，由綽號「牛仔」之成年男子
    駕駛不詳車號自用小客車搭載甲○○，並攜帶客觀上足供兇
    器使用之尖嘴鉗一支、螺絲起子二支、梅花扳手二支、老虎
    鉗一支、活動扳手一支、剪刀二支（把手分別係紅色、綠色
    ）、美工刀三支、美工刀片五盒及照明燈四支、膠布二十一
    個、手套三十一只、黑色背包一只（除把手係綠色之剪刀一
    支為甲○○所有外，其餘物品皆為綽號「牛仔」之成年男子
    所有），至臺中縣霧峰鄉○道○號○路北向二一○公里處，
    然後共同進入該處橋樑箱涵內，由綽號「牛仔」之成年男子
    將交通部台灣區○道○○○路局所有由聯辰公司維修管領配
    置在該箱涵內之電力電纜線（規格XLPE38ｍ㎡、XLPE100ｍ
    ㎡）拉出，再由甲○○持剪刀剪成每段約四至五公尺長之方
    式，竊取電力電纜線（規格XLPE38ｍ㎡一百餘公尺、規格XL
    PE100ｍ㎡二百餘公尺）計三百餘公尺得手。嗣於翌（六）
    日凌晨一時二十分許，為警在該橋樑箱涵內查獲甲○○，綽
    號「牛仔」之成年男子則乘隙逃逸，並扣得甲○○及綽號「
    牛仔」之成年男子所有供竊取上開電力電纜線所用如附表二
    所示之物及所竊得之上開電力電纜線（業已發還聯辰公司職
    員乙○○）。
二、案經內政部警政署國道公路警察局第七警察隊報請臺灣臺中
    地方法院檢察署檢察官偵查起訴。
    理    由
一、按被告以外之人於審判外之陳述，雖不符前四條之規定，而
    經當事人於審判程序同意作為證據，法院審酌該言詞陳述或
    書面陳述作成時之情況，認為適當者，亦得為證據。當事人
    、代理人或辯護人於法院調查證據時，知有第一百五十九條
    第一項不得為證據之情形，而未於言詞辯論終結前聲明異議
    者，視為有前項之同意，刑事訴訟法第一百五十九條之五定
    有明文。經查證人即聯辰公司職員黃加邦、古金瑞於警詢時
    之證述，被告及檢察官在本院準備程序中均未爭執其證據能
    力，且均未於本案言詞辯論終結前聲明異議，本院審酌證人
    即聯辰公司職員黃加邦、古金瑞於警詢時之證述，係於案發
    後就其遭竊之事實所為，且依其等陳述作成時之情況，並無
    不適當之情形，依刑事訴訟法第一百五十九條之五第二項規
    定，自均有證據能力，合先敘明。
二、上揭犯罪事實，業據被告甲○○於本院審理時坦承不諱，核
    與證人即聯辰公司職員黃加邦、古金瑞於警詢時證述遭竊及
    證人即聯辰公司職員乙○○於本院審理時具結證述遭竊之情
    節相符，並有贓物認領保管單二紙、纜線失竊未佈放明細一
    份、第一次（九十六年十二月十九日）查獲現場照片四張、
    建元地磅過磅單（第一次查獲之光纖電纜線經過磅計四百十
    公斤）、第二次（九十七年一月六日）查獲現場照片二張及
    扣案物品照片二張附卷與如附表一編號2.至5.所示、如附表
    二所示之物扣案可憑，足見被告之自白與事實相符。本件事
    證明確，被告犯行堪以認定。至於公訴意旨就犯罪事實欄一
    之(一)，原起訴被告於九十六年十二月九日至同年十二月十九
    日間之不詳時點，在南投縣南投市○道○號○路二二六公里
    、二二六點七公里、二二八點五公里及南投縣竹山鎮○道○
    號○路二四六點三公里、彰化縣芬園鄉○道○號○路二一五
    點八公里等路段，持質地堅硬得為兇器之不明工具，在上開
    路段之高架橋樑箱涵內，竊取電力纜線等情，業經蒞庭公訴
    檢察官於九十七年七月二十四日本院審理時減縮更正為如犯
    罪事實欄一之(一)所載；又公訴意旨認被告於九十七年一月五
    日竊得電力電纜線（規格XLPE38ｍ㎡二百九十公尺、規格XL
    PE100ｍ㎡二千零五十五公尺）計二千三百四十五公尺，惟
    依證人即聯辰公司職員乙○○於本院審理時具結證稱：被告
    共竊取規格XLPE100ｍ㎡之電力纜線約二百多公尺，規格XLP
    E38ｍ㎡之電力纜線約一百多公尺。當時被告將電纜線剪成
    一小段一小段。該電纜線是提供電力給高速公路沿線的交通
    控制設備使用，且被告竊取電纜線會損害設備，須重新舖設
    二千公尺的電纜線路，約花費二百五十萬元左右等語，並有
    查獲現場照片二張（依該照片所示，該電纜線有粗、細二種
    不同規格）附卷可考，顯見被告僅竊取電力電纜線（規格XL
    PE38ｍ㎡一百餘公尺、規格XLPE100ｍ㎡二百餘公尺）計三
    百餘公尺得手，尚非竊得電力電纜線（規格XLPE38ｍ㎡二百
    九十公尺、規格XLPE100ｍ㎡二千零五十五公尺）計二千三
    百四十五公尺無疑，併此敘明。
三、按刑法第三百二十一條第一項第三款之攜帶兇器竊盜罪，係
    以行為人攜帶兇器竊盜為其加重條件，此所謂兇器，其種類
    並無限制，凡客觀上足對人之生命、身體、安全構成威脅，
    具有危險性之兇器均屬之，且祇須行竊時攜帶此種具有危險
    性之兇器為已足，並不以攜帶之初有行兇之意圖為必要。螺
    絲起子為足以殺傷人生命、身體之器械，顯為具有危險性之
    兇器（最高法院七十九年台上字第五二五三號判例參照）。
    本件被告攜帶持以行竊之如附表一編號1.至3.所示之剪刀、
    美工刀、美工刀片及如附表二編號1.至9.所示之尖嘴鉗、螺
    絲起子、梅花扳手、老虎鉗、活動扳手、剪刀、美工刀、美
    工刀片，分別係屬鐵質，且美工刀、美工刀片刀刃銳利，在
    客觀上均足以傷害人之生命、身體，顯具有行兇之危險性，
    自均屬兇器之一種。核被告甲○○就犯罪事實欄一之(一)、(二)
    所為，均係犯刑法第三百二十一條第一項第三款之攜帶兇器
    竊盜罪。被告與蔡志忠就犯罪事實欄一之(一)所載加重竊盜犯
    行，被告與綽號「牛仔」之成年男子就犯罪事實欄一之(二)所
    載加重竊盜犯行，均有犯意之聯絡及行為之分擔，應各論以
    共同正犯。被告甲○○上開二次攜帶兇器竊盜犯行，犯意各
    別，應予分論併罰。爰審酌被告尚無前科（見卷附臺灣高等
    法院被告前案紀錄表），惟其在國道公路下之高架橋樑箱涵
    內，竊取提供高速公路之即時路況攝影機、匝道儀控管制號
    誌、緊急道路救援電話系統等用電之電力纜線，對國道公路
    行車往來危害甚鉅，及其犯罪之動機、目的、手段、所竊取
    電纜線之數量，迄未與被害人達成和解賠償損害，與犯罪後
    坦承犯行，態度尚稱良好等一切情狀，分別量處如主文所示
    之刑，並定其應執行之刑，以示懲儆。扣案如附表一、二所
    示之物，係被告甲○○及綽號「牛仔」之成年男子所有，且
    分別為其等供本件竊盜犯罪所用之物，已據被告供明在卷，
    依法均併予宣告沒收。至於扣案被告所使用行動電話一具，
    據被告供稱係蔡志忠借予供平日聯絡使用，尚乏證據足認係
    供本件竊盜犯罪所用之物，爰不予宣告沒收，附此敘明。
四、據上論斷，應依刑事訴訟法第二百九十九條第一項前段，刑
    法第二十八條、第三百二十一條第一項第三款、第五十一條
    第五款、第三十八條第一項第二款，判決如主文。
本案經檢察官丙○○到庭執行職務。
中    華    民    國    97    年    8     月    7     日
                  刑事第一庭    法  官  朱光國
上正本證明與原本無異。
如不服本判決，應於收受送達後10日內向本院提出上訴書狀（應
敘述具體理由並附繕本）。
上訴書狀如未敘述理由，應於上訴期間屆滿後20日內補提理由書
於本院。
                                書記官  張孝妃
中    華    民    國    97    年    8     月    7     日
附表一：
┌──┬──────┬────┬───────┬───────┐
│編號│物品名稱    │數量    │所有人        │備註          │
├──┼──────┼────┼───────┼───────┤
│ 1. │剪刀        │一支    │甲○○        │把手係綠色（同│
│    │            │        │              │附表二編號7.所│
│    │            │        │              │示）          │
├──┼──────┼────┼───────┼───────┤
│ 2. │美工刀      │四支    │甲○○        │              │
├──┼──────┼────┼───────┼───────┤
│ 3. │美工刀片    │二十九片│甲○○        │              │
├──┼──────┼────┼───────┼───────┤
│ 4. │黑色膠帶    │五捲    │甲○○        │              │
├──┼──────┼────┼───────┼───────┤
│ 5. │手套        │一雙    │甲○○        │              │
└──┴──────┴────┴───────┴───────┘
附表二：
┌──┬──────┬────┬───────┬───────┐
│編號│物品名稱    │數量    │所有人        │備註          │
├──┼──────┼────┼───────┼───────┤
│ 1. │尖嘴鉗      │一支    │綽號「牛仔」之│              │
│    │            │        │成年男子      │              │
├──┼──────┼────┼───────┼───────┤
│ 2. │螺絲起子    │二支    │綽號「牛仔」之│              │
│    │            │        │成年男子      │              │
├──┼──────┼────┼───────┼───────┤
│ 3. │梅花扳手    │二支    │綽號「牛仔」之│              │
│    │            │        │成年男子      │              │
├──┼──────┼────┼───────┼───────┤
│ 4. │老虎鉗      │一支    │綽號「牛仔」之│              │
│    │            │        │成年男子      │              │
├──┼──────┼────┼───────┼───────┤
│ 5. │活動扳手    │一支    │綽號「牛仔」之│              │
│    │            │        │成年男子      │              │
├──┼──────┼────┼───────┼───────┤
│ 6. │剪刀        │一支    │綽號「牛仔」之│把手係紅色    │
│    │            │        │成年男子      │              │
├──┼──────┼────┼───────┼───────┤
│ 7. │剪刀        │一支    │甲○○        │把手係綠色    │
├──┼──────┼────┼───────┼───────┤
│ 8. │美工刀      │三支    │綽號「牛仔」之│              │
│    │            │        │成年男子      │              │
├──┼──────┼────┼───────┼───────┤
│ 9. │美工刀片    │五盒    │綽號「牛仔」之│              │
│    │            │        │成年男子      │              │
├──┼──────┼────┼───────┼───────┤
│ 10. │照明燈      │四支    │綽號「牛仔」之│              │
│    │            │        │成年男子      │              │
├──┼──────┼────┼───────┼───────┤
│ 11. │膠布        │二十一個│綽號「牛仔」之│              │
│    │            │        │成年男子      │              │
├──┼──────┼────┼───────┼───────┤
│ 12. │手套        │三十一只│綽號「牛仔」之│              │
│    │            │        │成年男子      │              │
├──┼──────┼────┼───────┼───────┤
│ 13. │黑色背包    │一只    │綽號「牛仔」之│              │
│    │            │        │成年男子      │              │
└──┴──────┴────┴───────┴───────┘
附錄論罪科刑法條：
刑法第321條第1項第3款：
犯竊盜罪而有左列情形之一者，處六月以上、五年以下有期徒刑
：
三、攜帶兇器而犯之者。


司法院資訊處製作；財團法人民間司法改革基金會備份。
